【裁判字號】    97,上訴,4828
【裁判日期】    971023
【裁判案由】    毒品危害防制條例
【裁判全文】
臺灣高等法院刑事判決                97年度上訴字第4828號
    上  訴  人
    即  被  告  甲○○
                        現於臺灣臺北監獄士林分監
上列上訴人因毒品危害防制條例案件，不服臺灣士林地方法院97
年度訴字第425號，中華民國97年8月25日第一審判決（起訴案號
：臺灣士林地方法院檢察署97年度毒偵字第279號）， 提起上訴
，本院判決如下：
    主  文
上訴駁回。
    理  由
一、按上訴書狀應敘述具體理由；上訴書狀未敘述上訴理由者，
    應於上訴期間屆滿後20日內補提理由書於原審法院，刑事訴
    訟法第361條第2項、第3項前段定有明文。 而第二審法院認
    為上訴書狀未敘述理由，應以判決駁回之。但其情形可以補
    正而未經原審法院命其補正者，審判長應定期間先命補正，
    此觀同法第367條規定甚明。又所謂具體理由， 必係依據卷
    內既有訴訟資料或提出新事證，指摘或表明第一審判決有何
    採證認事、用法或量刑等足以影響判決本旨之不當或違法，
    而構成應予撤銷之具體事由，始克當之（例如：依憑證據法
    則具體指出所採證據何以不具證據能力，或依憑卷證資料，
    明確指出所為證據證明力之判斷如何違背經驗、論理法則）
    ；倘僅泛言原判決認定事實錯誤、違背法令、量刑失之過重
    或輕縱，而未依上揭意旨指出具體事由，或形式上雖已指出
    具體事由，然該事由縱使屬實，亦不足以認為原判決有何不
    當或違法者（例如：對不具有調查必要性之證據，法院未依
    聲請調查亦未說明理由，或援用證據不當，但除去該證據仍
    應為同一事實之認定），皆難謂係具體理由（最高法院97年
    度台上字第892號判決意旨參照）。
二、經查：本件原判決依上訴人即被告甲○○於原審準備程序及
    審理時供認不諱，且被告為警查獲時，經採集其尿液送檢驗
    結果，呈嗎啡、安非他命及甲基安非他命陽性反應，有臺灣
    尖端先進生技醫藥股份有限公司97年2月15日編號AC29161號
    濫用藥物檢驗報告1紙，復有查獲之甲基安非他命殘渣袋1包
    ，且扣案袋內之物，經檢驗結果，呈安非他命反應，有臺北
    市政府警察局北投分局查獲涉嫌毒品危害防制條例案毒品初
    步鑑驗報告單1紙為據， 並以查施用甲基安非他命之代謝最
    先是去N-甲基（N-demethylation）形成安非他命， 而施用
    甲基安非他命後，在正常尿液PH值情況下，24小時內，有43
    ％服用劑量以甲基安非他命原態排出；另施用安非他命後24
    小時內，有30％以安非他命原態排出，20％經去氨基作用及
    氧化作用形成苯甲酸，2％經反應形成No rephedrine （ 參
    照行政院衛生署出版「物質濫用」、「常見濫用藥物檢驗方
    法彙編」所載）。而施用安非他命後，其尿液不致檢出甲基
    安非他命陽性反應，而施用甲基安非他命後，其尿液可檢出
    甲基安非他命和其代謝物安非他命成分，有行政院衛生署管
    制藥品管理局93年11月2日管檢字第0930010499號函可按 ，
    是尿液經檢驗出甲基安非他命陽性反應，係被告施用甲基安
    非他命後以甲基安非他命原態排出者；而檢驗出安非他命陽
    性部分，乃施用甲基安非他命、安非他命均可檢驗出安非他
    命陽性反應。被告經警查獲而採集其尿液送驗結果，呈甲基
    安非他命及安非他命陽性反應，足以認定被告係施用甲基安
    非他命，並非安非他命，起訴書記載被告係施用安非他命，
    容有誤會，並以被告施用毒品之前科歷程，認公訴人逕予追
    訴，並無不合，認定被告有施用第一、二級毒品海洛因、安
    非他命之犯行。並審酌被告有多次施用毒品之前科，素行不
    佳，惟考量其均僅施用一次及犯罪戕害自己身心健康，與犯
    罪後供認犯行之態度等一切情狀，分別量處每施用第一級毒
    品10月，施用第二級毒品有期徒刑7月，並定其應執行刑1年
    3月。均已詳敘其所憑證據、認定理由及量刑依據。 從形式
    上觀察，原判決並無認定事實錯誤、量刑瑕疵或違背法令之
    情形。被告上訴理由主張其坦承犯行，惟以早已悔過，因工
    作壓力大情況下吸毒，請求給予一次機會，撤銷改判，從輕
    量刑云云。非但空泛無據，且未指摘原判決關於認定事實、
    適用法律及量刑等項，有何具體違法或不當。自形式上觀察
    ，核非足以動搖原判決之具體理由，依照上揭說明，應認其
    上訴為不合法律上之程式，予以駁回，並不經言詞辯論為之
    。
據上論斷，應依刑事訴訟法第367條前段、第372條，判決如主文
。
中    華    民    國    97    年    10    月    23    日
                  刑事第４庭審判長法  官  陳筱珮
                                  法  官  鄭水銓
                                  法  官  周煙平
以上正本證明與原本無異。
施用第一級毒品罪部分如不服本判決，應於收受送達後十日內向
本院提出上訴書狀，其未敘述上訴之理由者並得於提起上訴後十
日內向本院補提理由書（均須按他造當事人之人數附繕本）。
其餘不得上訴。
                                  書記官  蕭麗珍
中    華    民    國    97    年    10    月    27    日
附錄：本案論罪科刑法條全文
毒品危害防制條例第10條
施用第一級毒品者，處 6 月以上 5 年以下有期徒刑。
施用第二級毒品者，處 3 年以下有期徒刑。


司法院資訊處製作；財團法人民間司法改革基金會備份。
